臺灣桃園地方法院刑事裁定  
111年度聲更一字第3號
聲  請  人  臺灣桃園地方檢察署檢察官
受  刑  人  黃孜尚



上列聲請人因受刑人數罪併罰有二裁判以上，聲請定其應執行之
刑（110年度執聲字第2170號），本院裁定如下：
    主  文
黃孜尚所犯如附表所示之罪，所處如附表所示之刑，應執行有期
徒刑玖年陸月。
    理  由
一、聲請意旨略以：受刑人黃孜尚因犯槍砲彈藥刀械管制條例等
    案件，先後經判決確定如附表，經受刑人聲請應依刑法第53
    條及第51條第5款及第50條第2項，定其應執行之刑，爰依刑
    事訴訟法第477條第1項聲請裁定等語。　　
二、按定應執行刑，不僅攸關國家刑罰權之行使，於受刑人之權
    益亦有重大影響，除顯無必要或有急迫情形外，法院於裁定
    前，允宜予受刑人以言詞、書面或其他適當方式陳述意見之
    機會，程序保障更加周全等情，此有最高法院刑事大法庭11
    0年度台抗大字第489號裁定意旨可供參照。查本件定應執行
    之刑乃「最速件」處理案件，為免影響受刑人權益，故認本
    件有急迫情形；又本院考量受刑人既已提出刑事定應執行聲
    請狀、刑事聲請更定應執行刑狀（見臺灣桃園地方檢察署11
    0年度執聲字第2170號卷內）、刑事抗告狀（見臺灣高等法
    院110年度抗字第1993號卷第21至39頁）各1份在卷可查，業
    以書面方式表示其意見；且本院於裁量時，既受內、外部界
    限之約束，並予從寬酌定，應顯無必要另予受刑人陳述意見
    之機會。
三、按裁判確定前犯數罪者，併合處罰之。但有下列情形之一者
    ，不在此限：一、得易科罰金之罪與不得易科罰金之罪。二
    、得易科罰金之罪與不得易服社會勞動之罪。三、得易服社
    會勞動之罪與不得易科罰金之罪。四、得易服社會勞動之罪
    與不得易服社會勞動之罪。前項但書情形，受刑人請求檢察
    官聲請定應執行刑者，依第51條規定定之；數罪併罰，分別
    宣告其罪之刑，若宣告多數有期徒刑者，於各刑中之最長期
    以上，各刑合併之刑期以下，定其刑期。但不得逾30年。刑
    法第50條、第51條第5款分別定有明文。次按數罪併罰中之
    一罪，依刑法規定得易科罰金，若因與不得易科之他罪併合
    處罰結果而不得易科罰金時，原可易科部分所處之刑，自亦
    無庸為易科折算標準之記載，大法官釋字第144號解釋在案
    。又數罪併罰，有二裁判以上者，依第51條之規定，定其應
    執行之刑，刑法第53條亦規定甚明。又按縱令所犯數罪中有
    一罪刑已經執行完畢，仍應就其所犯各罪宣告刑更定應執行
    刑，在所裁定之執行刑尚未執行完畢前，各罪之宣告刑，尚
    不發生執行完畢之問題，不能因犯罪之一部分所科之刑業經
    執行完畢，而認檢察官之聲請為不合法，予以駁回；至已執
    行部分，自不能重複執行，應由檢察官於指揮執行時扣除之
    ，此與定應執行刑之裁定無涉（最高法院86年度台抗字第47
    2號裁定意旨參照）。再刑事訴訟法第370條第2項、第3項，
    已針對第二審上訴案件之定應執行之刑，明定有不利益變更
    禁止原則之適用；分屬不同案件之數罪併罰，倘一裁判宣告
    數罪之刑，曾經定其執行刑，再與其他裁判宣告之刑定其執
    行刑時，在法理上亦應同受此原則之拘束（最高法院103年
    度第14次刑事庭會議決議意旨可資參考）；基此，上開更定
    之應執行刑，不應比前定之應執行刑加計其他裁判所處刑期
    或所定應執行刑後為重，否則即與法律秩序理念及法律目的
    之內部界限有違，最高法院93年度台非字第192號判決意旨
    亦同此見解。
四、經查，受刑人所犯如附表所示之各罪，前經法院判處如附表
    所示之刑，均分別確定在案，且各罪均為最先一罪裁判確定
    前所犯，本院亦為最後事實審法院，有各該刑事判決書及本
    院被告前案紀錄表在卷可稽。又附表編號1、5、9、11所示
    之罪為得易科罰金，附表編號2至4、6至8、10、12、13所示
    之罪為不得易科罰金，有刑法第50條第1項但書第1款之得易
    科罰金之罪與不得易科罰金之罪之不得併合處罰情事，惟業
    經受刑人聲請定其應執行刑，此有「臺灣桃園地方檢察署依
    102年1月23日修正之刑法第50條調查受刑人是否聲請定應執
    行刑調查表」在卷可稽。又受刑人所犯附表編號1、4所載之
    罪刑雖已執行完畢，揆諸前揭最高法院裁判意旨，仍得由檢
    察官於換發執行指揮書時，扣除該部分已執行完畢之刑，並
    不影響本件應予定其應執行刑之結果。茲檢察官聲請定其應
    執行之刑，本院審核認除聲請書之附表編號1、4「備註」欄
    均應補充「（已執畢）」；附表編號2「最後事實審」欄之
    「法院」、「案號」、「判決日期」，應分別更正為「臺灣
    高等法院」、「108年度上訴字第2319號」、「108年10月9
    日」；附表編號4「確定判決」欄之「確定判決日期」應更
    正為「109年5月28日」外，經核尚無不合，應予准許。惟參
    照前揭說明，本院定應執行刑，不得逾越刑法第51條第5款
    所定法律之外部界限，即不得重於附表編號1至13所示各罪
    宣告刑之總和，亦應受內部界限之拘束，即不得重於附表編
    號2、編號12至13分別所定應執行刑及附表編號1、3至11各
    罪宣告刑期之總和。另編號1至3為施用毒品罪、附表編號4
    至10、12為竊盜罪、附表編號11為詐欺罪、附表編號13為違
    反槍砲彈藥刀械管制條例罪，審酌受刑人所犯數罪所反映之
    人格特性、所侵犯者於合併處罰時責任非難之程度、實現刑
    罰經濟之功能、數罪對法益侵害之加重效應及如附表所示之
    各罪宣告刑總和上限等內、外部性界限，爰就如附表所示各
    罪所處之刑，定其應執行之刑如主文所示。併援引補充後之
    「臺灣桃園地方檢察署受刑人黃孜尚定應執行刑案件一覽表
    」資為附表。
五、依刑事訴訟法第477條第1項，刑法第50條第1項但書第1款、
    第2項、第53條、第51條第5款，裁定如主文。
中　　華　　民　　國　　111 　年　　2 　　月　　9 　　日
                  刑事第十四庭  法　官　吳天明
以上正本證明與原本無異。
如不服本裁定，應於裁定送達後5 日內向本院提出抗告狀。
                                書記官  高慈徽
中　　華　　民　　國　　111 　年　　2 　　月　　10　　日